# 关于资产负债表日后调整事项判断问题

提问人：zzz21 时间：2020-03-03 08:05:22
请教陈版！ 对于调整和非调整事项的判断有些疑问，起源于以下两道题目。
1. 甲公司2×15 年 3 月 20 日披露2×14 年财务报告。2×15 年 3 月 3 日，甲公司收到所在地政府于 3 月 1 日发布的通知，规定自2×13 年 6 月 1 日起，对装机容量在2.5 万千瓦及以上有发电收入的水库和水电站，按照上网电量 8厘/千瓦时征收库区基金。按照该通知界定的征收范围，甲公司所属已投产电站均需缴纳库区基金。
该题给出的答案是要按照调整事项进行处理。
2.甲公司 2014 年末拟出售某生产线给乙公司，达到了持有待售所需的条件，违约方支付赔偿款 360 万，当年末甲公司将生产线转为持有待售资产，并按照准则计提了减值准备等。 2015 年 3 月，政府出台政策，因为环境问题不让使用该生产线，乙公司不得不选择违约并支付违约金。 此时甲公司 14 年财务报表尚未报出。
该题某CPA辅导老师给出的答案是按照非调整事项处理，原因是 14 年时完全不知道这个政策的存在，是全新的。
我个人感觉上述两个事情其本质是一样的，所以要么都按照调整事项处理，要么都按照非调整事项处理，不知道理解是否出错。
谢谢陈版百忙之中答疑解惑！

回答人：chenyiwei
这两个事项都是资产负债表日后非调整事项。第一个案例中，虽然新出台的政策适用于报告期间，但该政策的出台完全是资产负债表日后新发生的事项，在资产负债表日并不存在库区基金的缴纳义务。